【裁判字號】    94,交易,511
【裁判日期】    950127
【裁判案由】    過失致死等
【裁判全文】
臺灣臺中地方法院刑事判決             94年度交易字第511號
公  訴  人  臺灣臺中地方法院檢察署檢察官
被      告  丁○○
被      告  戊○○
選任辯護人  楊俊彥律師
被      告  甲○○
上列被告等因過失致死等案件，經檢察官提起公訴（九十四年度
調偵字第三三０號、九十四年度偵字第九三七四號）被告等於本
院行準備程序時就犯罪事實為有罪之陳述，經合議庭裁定依簡式
審判程序審理，判決如下：
    主  文
丁○○、戊○○、甲○○因過失致人於死，丁○○處有期徒刑拾
月，緩刑參年。戊○○、甲○○各處有期徒刑柒月，均緩刑貳年
。
    犯罪事實
一、丁○○於民國九十四年一月七日二十時許，駕駛車牌號碼
    ＬＭ－７０２９號自小客車，沿臺中市○區○○路由公正路
    往臺中港路方向行駛，途經英才路與公益路口前方約四、五
    輛車之距離，因接聽電話，停放在英才路旁停車格內接聽電
    話，接聽完畢後，劉豔秋本應注意，起步前應顯示方向燈，
    注意前後左右有障礙或車輛行人，並應讓行進中之車輛行人
    優先通行；又變換車道時，應讓直行車先行，並注意安全距
    離；及欲左轉彎時，應距交叉路口三十公尺前換入內側車道
    或左轉車輛，而依當時天候晴、夜間有照明、路面乾燥無缺
    陷、無障礙物、視距良好等情，並無不能注意之情形，竟疏
    未注意及此，於同日二十時四十分許，貿然自英才路外側車
    道駛入內側車道，欲左轉公益路，其車頭已自英才路往臺中
    港路方向左轉，而改朝公益路由模範街往中興街方向，適有
    戊○○騎乘車牌號碼Ｇ６５－１１７號重型機車後方搭載黃
    詩芸，沿英才路外側車道由公正路往臺中港路行駛，途經該
    路口前方，因超越外側車道前方同向車輛，而駛入英才路內
    側車道直行，戊○○本應注意行近學校、娛樂、展覽等公共
    場所出、入口及其他人車擁擠處所，應減速慢行，作隨時停
    車之準備；又汽車行駛時，駕駛人應注意車前狀況，並隨時
    採取必之安全措施，而依當時前述之各種情狀亦無不能注意
    之情形，竟疏未注意及此，貿然駛入中間車道直行，且未減
    速慢行，發現劉豔秋之自小客車時，雖緊急煞車仍失控打滑
    ，而導致所騎乘之機車車頭衝撞劉豔秋自小客車之左後輪，
    乘客黃詩芸自機車後座摔落到劉豔秋自小客車左前車輪旁；
    而戊○○亦因此倒地而受有左手肘擦傷、右膝擦傷、右肩挫
    傷及頸部挫傷之傷害（傷害部分戊○○於審理中撤回告訴）
    。而戊○○肇事前，適有甲○○駕駛車牌號碼Ｍ７－５６７
    ３號自小客車，沿英才路內側車道由公正路往臺中港路行駛
    與戊○○同向，途經該路口前方，戊○○自外側車道即甲○○之自小客車右方超車駛入內側車道，甲○○因而跟在戊○○後方約二臺車之距離，甲○○本應注意汽車在同一車道行
    駛時，除擬超越前車外，後車與前車之間應保持隨時可以煞
    停之距離；行近學校、娛樂、展覽等公共場所出、入口及其
    他人車擁擠處所，應減速慢行，作隨時停車之準備；又汽車
    行駛時，應注意車前狀況，並隨時採取必要之安全措施，而
    依當時前述之各種情狀，亦無不能注意之情形，竟疏未注意
    及此，貿然直行及未減速慢行，發現前方有肇事狀況時，煞
    車不及，雖緊急向左轉仍閃避不及，導致所駕駛之自小客車
    右前車頭與劉豔秋自小客車左前側碰撞，黃詩芸因自戊○○
    之機車後座摔落地面，再遭甲○○自小客車碰觸，因此受有
    顱內出血及胸腔內出血、頭胸部挫傷之傷害而於同日二十時
    五十五分死亡。
二、案經臺中市警察局第一分局報告及死者黃詩芸之父母丙○○
    、乙○○與戊○○告訴，由臺灣臺中地方法院檢察署檢察官
    偵查起訴。
    理  由
一、認定犯罪事實所憑之證據名稱：
    (1)被告劉豔秋於警詢、偵查及本院審理中坦承肇事之事實。
    (2)被告戊○○於警詢、偵查及本院審理中坦承肇事之事實。
    (3)被告甲○○於警詢、偵查及本院審理中坦承肇事之事實
    (4)告訴人丙○○警詢中陳述、偵查中指訴。
    (5)告訴人乙○○偵查中指訴。
    (6)證人林月珍警詢、偵查中之證述。
    (7)道路交通事故現場圖、道路交通事故調查報告表(一)(二)、現
      場照片19張、被告戊○○提供之照片42張（94偵9374號卷
      23張、94偵2566號卷18張）、告訴人丙○○提供之照片2
      張、周邊現場圖。
    (8)臺灣省臺中市區車輛行車事故鑑定委員會94年5月9日中市
      行字第0945401041號函示鑑定報告：劉豔秋駕駛自小客車
      於交叉路口附近起步，駛至交叉路口以後不當逕由慢車道
      左轉彎，未讓快車道直行車先行，為肇事主因。戊○○駕
      駛重機車及甲○○駕駛自小客車均疏未注意車前狀況，同
      為肇事次因。
    (9)被害人黃詩芸之病歷摘要、相驗屍體證明書、驗斷書、相
      驗照片4張。
二、爰審酌被告丁○○、戊○○、甲○○等三人過失程度之輕重
    本件車禍造成被害人死亡，家屬至感哀痛、被告等肇事後態
    度及肇事後被告已與被害人家屬達成民事和解（如後述）並
    賠償損害等一切情狀，爰分別量處如主文所示之刑。又查被
    告丁○○、戊○○、甲○○等三人前均未曾受有期徒刑以上
    刑之宣告，有臺灣高等法院被告全國前案紀錄表、臺灣臺中
    地方法院檢察署刑案資料查註紀錄表分別附於本院及偵查卷
    可稽，其係初犯，經此偵審教訓，當能知所警惕，信無再犯
    之虞，且被告丁○○、戊○○、甲○○已與被害人之家屬達
    成和解，賠償其損害，此有和解書三紙在卷足憑並据被害人
    家屬即告訴人丙○○、乙○○到庭陳述明確，本院認以暫不
    執行為適當，併均諭知緩刑，以啟自新。另公訴人雖認被告
    丁○○之過失行為同時致被害人戊○○受傷，而認其另涉有
    刑法第二百八十四條第一項之過失傷害罪嫌云云，惟此部分
    依刑法第二百八十七條前段之規定，須告訴乃論。茲據告訴
    人戊○○於第一審辯論終結前撤回其告訴，此有筆錄在卷可
    考，而此部分公訴人既認與前開論罪部分有想像競合犯之裁
    判上一罪之關係，爰不另為不受理之諭知，附此敘明。
三、應適用之法條：刑事訴訟法第二百七十三條之一第一項、第
    二百九十九條第一項前段、第三百十條之二、第四百五十四
    條，刑法第二百七十六條第一項、第七十四條第一款，罰金
    罰鍰提高標準條例第一條前段，判決如主文。
本案經檢察官蔡雯娟到庭執行職務。
中    華    民    國    95    年    1     月    27    日
                        臺灣臺中地方法院交通法庭
                                    法  官  許金樹
右正本證明與原本無異。
如不服本判決，應於送達後十日內向本院提出上訴狀（須附繕本
），上訴於臺灣高等法院臺中分院。
                                     書記官  王崑煜
中    華    民    國    95    年    1     月    27    日
附錄本案論罪科刑法條全文
第二百七十六條第一項：
因過失致人於死者，處二年以下有期徒刑、拘役或二千元以下罰金。


司法院資訊處製作；財團法人民間司法改革基金會備份。
